臺灣高雄地方法院刑事判決　　　　　　　 96年度訴字第749號
公　訴　人　臺灣高雄地方法院檢察署檢察官
被　　　告　甲○○
　　　　　　　　　　現於臺灣高雄看守所（
指定辯護人　本院公設辯護人丙○○
上列被告因毒品危害防制條例案件，經檢察官提起公訴（96年度
偵字第2249號），本院判決如下：
    主  文
甲○○運輸第二級毒品，處有期徒刑柒年拾月。扣案之甲基安非
他命肆小包（合計驗後淨重貳壹陸點伍捌公克）、含甲基安非他
命成分之鮮紅色錠劑壹拾玖顆（合計驗後淨重壹點柒公克），Ｍ
ＤＭＡ暗橘色錠劑肆拾玖顆（合計驗後淨重壹拾陸點零肆捌公克
），均沒收銷毀之；扣案之愷他命壹小包（驗後淨重陸貳點捌陸
公克），沒收之。
    事  實
一、甲○○明知甲基安非他命、MDMA（即俗稱搖頭丸）及愷他命
    （Ketamine，即俗稱「K 他命」）分別係經政府公告，列為
    毒品危害防制條例第2 條第2 項第2 、3 款所定之第2 、3
    級毒品，且為懲治走私條例公告管制物品項目及其數額甲類
    第4 項之管制進出口物品，未經許可，不得非法持有、運輸
    及私運進口。竟基於運輸第二、三級毒品之犯意，於民國95
    年12月27日，前往大陸廣東省珠海旅遊期間，而於96年1 月
    10日凌晨4 時許，在珠海「天地人間」PUB 店，向姓名年籍
    不詳綽號「阿炮」之成年男子，分別以新台幣（下同）
    80,000元之代價，買受甲基安非他命4 小包（毛重237.5 公
    克）；5,000 元買受搖頭丸錠劑49顆；以5,000 買受K 他命
    1 小包（毛重68公克）及以2,000 元買受含甲基安非他命成
    分之錠劑19顆。嗣甲○○將上開毒品均藏放在所穿著之2 件
    內褲夾層內，並於96年1 月13日下午6 時20分許，搭乘澳門
    航空股份有限公司編號NX-668班機，自高雄機場入境，為警
    發覺有異當場查獲，並扣得甲基安非他命4 小包（毛重
    237.5 公克，驗後淨重216.58公克）、暗橘色搖頭丸錠劑49
    顆（驗後淨重16.048公克）、K 他命1 小包（毛重68公克，
    驗後淨重62.86 公克）及含甲基安非他命成分之鮮紅色錠劑
    19顆（驗後淨重1.7 公克）等物。
二、案經內政部警政署航空警察局高雄分局移送臺灣高雄地方法
    院檢察署檢察官偵查起訴。
    理  由
一、卷附之高雄醫學大學附設中和紀念醫院鑑驗報告等書證，其
    性質雖均屬傳聞證據，但經本院準備程序詢以對證據能力之
    意見，並於審理時予以提示，告以要旨，經檢察官、辯護人
    及被告表示意見，檢察官、辯護人及被告均未於言詞辯論終
    結前，對該證據內容異議，而上開證據與本案犯罪事實具有
    關連性且本院亦認為適當，爰依刑事訴訟法第159 條之5 第
    2 項規定，應具有證據能力。
二、訊據被告甲○○對上開犯罪事實已坦承不諱，並有內政部警
    政署航空警察局高雄分局搜索扣押筆錄、扣押物品目錄表、
    入出境資料及照片4 紙等附卷可稽，復有扣案之物在卷足憑
    。而扣案之晶體粉末共計4 小包（毛重237.5 公克）、鮮紅
    色錠劑19顆，經送驗結果均確呈甲基安非他命之陽性反應（
    驗後淨重分別為216.58公克，1.7 公克），另扣案之暗橘色
    錠劑49顆，經送驗結果則呈MDMA之陽性反應（驗後淨重共
    16.048公克）及扣案之白色粉末1 小包，經送驗結果確呈第
    三級毒品愷他命之陽性反應（驗後淨重共為62.86 公克），
    此有高雄醫學大學附設中和紀念醫院0000-000、0000-000、
    0000-000、0000-000檢驗報告共4 紙在卷可按，足認被告上
    開自白核與事實相符，是本件事證明確，被告犯行堪以認定
    。
三、按甲基安非他命、搖頭丸（MDMA）、愷他命（Ketamine）分
    別係毒品危害防制條例第2 條第2 項第2 款、第3 款規定之
    第二級毒品、第三級毒品，並為行政院依據懲治走私條例第
    2 條第4 項授權公告之「懲治走私條例公告管制物品項目及
    其數額」甲類管制進出口物品第4 項所列之毒品，不得運輸
    亦不得私運進口。又自大陸地區私運物品進入臺灣地區，或
    自臺灣地區私運物品前往大陸地區者，以私運物品進口、出
    口論，適用懲治走私條例之規定處斷，懲治走私條例第12條
    亦定有明文。是核被告甲○○所為，其自大陸地區私運管制
    進出口之第二級毒品甲基安非他命、第二級毒品MDMA及第三
    級毒品愷他命入境臺灣，係犯毒品危害防制條例第4 條第2
    項之運輸第二級毒品罪、同條例第4 條第3 項之運輸第三級
    毒品罪及懲治走私條例第12條、第2 條第1 項之自大陸地區
    私運管制物品進口罪。其以一行為同時觸犯上開3 罪名，為
    想像競合犯，依刑法第55條之規定，應從一重之運輸第二級
    毒品罪處斷。爰審酌被告夾帶第二級毒品甲基安非他命、
    MDMA及第三級毒品愷他命，數量及純度均高，如流入市面，
    將加速毒品之泛濫，不但危害國人健康甚鉅，更造成社會治
    安之隱憂，惡性非淺，量刑本不宜從輕；惟念其犯後坦承犯
    行，態度尚佳，而所運輸之毒品未及流入市面即為警查獲等
    一切情狀，量處如主文所示之刑。
四、沒收
（一）扣案之甲基安非他命4 小包（毛重237.5 公克）、含甲基
      安非他命成分之錠劑19顆，經送驗結果均確呈甲基安非他
      命之陽性反應（驗後淨重分別為216.58公克，1.7 公克）
      ，扣案之搖頭丸錠劑49顆，經送驗結果則呈MDMA之陽性反
      應（驗後淨重共16.048公克），已如前述，是不問屬於犯
      人與否，均應依毒品危害防制條例第18條第1 項前段規定
      ，宣告沒收銷燬之。而扣案4 小包甲基安非他命其上之塑
      膠包裝因包覆該毒品，顯留有該毒品之殘渣，衡情自難與
      之剝離，當應整體視之為毒品，連同該包裝併予宣告沒收
      銷燬之。至鑑驗耗損之毒品既均已滅失，自無庸宣告沒收
      銷燬之。
（二）毒品危害防制條例第2 條第2 項規定，毒品依其成癮性、
      濫用性及對社會危害性分為四級，並就製造、運輸、販賣
      、意圖販賣而持有、以非法方法使人施用、引誘他人施用
      及轉讓等不同品項毒品之行為，分別定其處罰。至施用或
      持有第三、四級毒品，因其可罰性較低，故予除罪化，僅
      就施用及持有第一、二級毒品科以刑罰。惟鑑於第三、四
      級毒品均係管制藥品，於93年1 月9 日修正施行之毒品危
      害防制條例第11條之1 明定：「無正當理由，不得擅自持
      有」；第18條第1 項後段復規定：「查獲之第三、四級毒
      品，無正當理由而擅自持有者，沒入銷燬之」係屬行政罰
      之範疇，與同條項前段規定：「查獲之第一、二級毒品，
      不問屬於犯人與否，均沒收銷燬之」係為刑事沒收之規定
      ，核有不同。又同條例第19條第1 項所定「供犯罪所用或
      因犯罪所得之物」，係指犯第4 條至第9 條、第12條、第
      13條或第14條第1 項、第2 項之罪所用或所得之物，不包
      括毒品本身在內，自不得為第三、四級毒品之沒收。而依
      據同條例對於查獲之製造、運輸、販賣、意圖販賣而持有
      、以非法方法使人施用、引誘他人施用及轉讓第三、四級
      毒品之沒收，並無特別規定，如其行為已構成犯罪，則該
      毒品即屬不受法律保護之違禁物，應回歸刑法之適用，依
      刑法第38條第1 項第1 款之規定沒收之（最高法院95年臺
      上字第911 號判決意旨參照）。查本件扣案之K 他命1 小
      包，經送驗結果確呈第三級毒品愷他命之陽性反應（驗後
      淨重共為62.86 公克），亦如前述，且為懲治走私條例公
      告管制物品項目及其數額甲類第4 項之管制進出口物品，
      未經許可，不得非法持有、運輸及私運進口，依前揭最高
      法院判決意旨，自應依刑法第38條第1 項第1 款之規定，
      宣告沒收。另包裝上開毒品之包裝袋係直接包覆毒品，衡
      情已難與所包覆之毒品絕對析離，應整體視之為愷他命，
      依同條項款一併宣告沒收。至鑑驗耗用之毒品既已滅失，
      自無庸諭知沒收，併此敘明。
（三）另扣案之NOKIA 手機（門號：0000000000號）、PANTECH
      手機各1 支，查無其他證據證明與本案相關，爰不予宣告
      沒收。
據上論斷，應依刑事訴訟法第299 條第1 項前段，毒品危害防制
條例第4 條第2 項、第3 項、第18條第1 項前段，懲治走私條例
第2 條第1 項、第11條、第12條，刑法第11條前段、第55條、第
38條第1 項第1 款，判決如主文。
本案經檢察官乙○○到庭執行職務。
中　　華　　民　　國　　96　　年　　5 　　月　　17　　日
                  刑事第八庭  審判長法　官  李政庭
                                    法  官  賴文姍
                                    法  官  王俊彥
如不服本判決，應於判決送達後10日內，向本院提出上訴狀。
以上正本證明與原本無異。
中　　華　　民　　國　　96　　年　　5 　　月　　17　　日
                                    書記官  鄭永媚
附錄本判決論罪法條：
毒品危害防制條例第4條
製造、運輸、販賣第一級毒品者，處死刑或無期徒刑；處無期徒
刑者，得併科新臺幣1 千萬元以下罰金。
製造、運輸、販賣第二級毒品者，處無期徒刑或7 年以上有期徒
刑，得併科新臺幣7 百萬元以下罰金。
製造、運輸、販賣第三級毒品者，處5 年以上有期徒刑，得併科
新臺幣5 百萬元以下罰金。
製造、運輸、販賣第四級毒品者，處3 年以上10年以下有期徒刑
，得併科新臺幣3 百萬元以下罰金。
製造、運輸、販賣專供製造或施用毒品之器具者，處1 年以上7
年以下有期徒刑，得併科新臺幣1 百萬元以下罰金。
前五項之未遂犯罰之。
懲治走私條例第2條
私運管制物品進口、出口逾公告數額者，處7 年以下有期徒刑，
得併科新臺幣3 百萬元以下罰金。
前項之未遂犯罰之。
第1 項所稱管制物品及其數額，由行政院公告之。
